# 同一控制下企业合并案例的判断

提问人：dosky 时间：2013-09-26 14:32:05
为什么？我总觉着属于同一控制下企业合并

回答人：chenyiwei
会计上的企业合并的实质是“取得对业务的控制权”，C本来就在A的控制下，该交易是A的控制范围内的重组，没有改变A能够控制的经济资源，只不过把间接持股变成了直接持股，所以不是企业合并。